【裁判字號】    92,交聲,179
【裁判日期】    921202
【裁判案由】    違反道路交通管理處罰條例聲明異議
【裁判全文】
臺灣雲林地方法院交通事件裁定                    九十二年度交聲字第一七九號
    移
    異  議  人
    即受處分人  甲○○
右列受處分人因違反道路交通管理處罰條例案件，對於交通部公路總局嘉義區監理所
雲林監理站民國九十二年九月十八日所為之裁決處分（原處分案號：雲監裁字第裁七
二─Ａ00000000號），聲明異議，本院裁定如左：
    主  文
異議駁回。
    理  由
一、原處分機關交通部公路總局嘉義區監理所雲林監理站以異議人甲○○於民國九十
    二年七月十日下午一時四十一分，於台北市○○路一五六號前因停放車號ＮＮ六
    －五七七號重型機車之位置不依規定（於人行道路上未沿紅磚人行道外緣車頭向
    外停車），為台北市政府警察局交通警察大隊以違反道路交通管理處罰條例第五
    十六條第一項第九款之規定，依據採證照片逕行舉發。嗣異議人提出申訴，經原
    處分機關認異議人之申訴無理由，乃依道路交通管理處罰條例第五十六條第一項
    第九款規定裁處新台幣（下同）六百元罰鍰。
二、聲明異議意旨略以：異議人所有車號ＮＮ六－五七七號重型機車，於九十二年七
    月九日下午停放於台北市○○路一五六號前，因不諳停車規定，致遭台北市政府
    警察局松山分局值勤員警以違反道路交通管理處罰條例第五十六條第一項第九款
    規定掣單舉發，並夾放於機車上。異議人於當日下午下班時，見該通知單後即騎
    車回家，此後即未曾再停放於該處。不料異議人卻再次接獲舉發通知單，該通知
    單載明違規時間為九十二年七月十日下午一時四十一分，惟異議人確實於前次違
    規停車後即未曾再將機車停放於該處，異議人一次違規之行為不應受兩次處罰，
    且從採證照片上亦可看出兩張照片應屬同一天，且係在相隔不久之時間內所攝，
    絕非連續二日所攝：首先，兩張照片所顯示機車停放之位置相同，但九十二年七
    月九日及七月十日兩日分別為星期三及星期四，均為上班日，異議人上、下班均
    需騎乘機車，不可能連續停放兩日，更不可能兩日恰巧都停在同一位置，絲毫不
    差；再者，異議人機車停放位置之右前方有一輛違規於黃線區（按：應為紅線區
    之誤）停車之黃綠色自用小客車，從兩張照片顯示，似乎亦與異議人機車一樣連
    續兩天停放在同一位置未動，未免過於巧合，如該車曾移動過，隔日又能停放於
    該處，在台北市停車不易之情況下，實屬奇蹟；此外，從兩張照片亦可看出，在
    異議人機車停放處左前方均有相同之水漬，在當時大熱天之氣候下，焉能經歷兩
    天仍未乾？由上述可見，此係值勤員警為虛報成效，而將一次違規案件分成兩件
    ，九十二年七月十日之罰單顯屬不實，縱然兩張照片之背景不盡相同，但僅能表
    示是在不同時間所拍攝，反而從上開所述相同之處，恰足以說明是同一天所攝，
    異議人前曾向松山分局及雲林監理站提出申訴，均未獲認同，為此爰提出異議等
    語。
三、按汽車駕駛人停車時，停車位置不依規定者，處六百元以上一千二百元以下罰鍰
    。道路交通管理處罰條例第五十六條第一項第九款定有明文。
四、經查異議人於九十二年七月十日下午一時四十一分，於台北市○○路一五六號前
    因停放車號ＮＮ六－五七七號重型機車之位置不依規定（於人行道路上未沿紅磚
    人行道外緣車頭向外停車），為警依據採證照片逕行舉發，並由原處分機關依道
    路交通管理處罰條例第五十六條第一項第九款規定裁處六百元罰鍰等情，有台北
    市政府警察局九十二年七月二十一日北市警交大字第Ａ00000000號舉發
    違反道路交通管理事件通知單影本、交通部公路總局嘉義區監理所雲林監理站九
    十二年九月十八日雲監裁字第裁七二─Ａ00000000號違反道路交通管理
    事件裁決書影本及採證照片各一份在卷足稽。異議人固以前開情詞為辯，惟查：
  (一)依九十二年七月九日下午三時九分及九十二年七月十日下午一時四十一分兩幀採
    證照片所示，除背景有所不同外，本案車號ＮＮ六－五七七號重型機車停放之方
    式（七月九日之機車停放方式，其車頭較偏左斜）及停放之位置（七月十日之機
    車車頭更為朝向人行道上停車）亦均有不同，是異議人認兩張照片上之機車停放
    位置相同等語，恐有誤會；
  (二)其次，兩張照片上，異議人之機車前方道路紅線區固均停放一輛黃綠色自用小客
    車，姑且不論兩車是否相同（照片上均未顯示自用小客車之車牌號碼），從兩張
    拍攝角度相同之照片觀之，該自用小客車停放之位置仍有些許差異（七月十日照
    片所示自用小客車停放位置較諸七月九日照片所示自用小客車停放位置，更朝照
    片中所示鐵桿左側偏移）；且該自用小客車停放之地點既屬紅線區，在可合理期
    待民眾將會遵守交通規則不違規停車之情況下，連續兩天能將車輛停放在同一地
    點，似亦不足為奇，是異議人所辯從兩張照片顯示，該自用小客車似乎亦與異議
    人機車一樣連續兩天停放在同一位置未動，未免過於巧合，如該車曾移動過，隔
    日又能停放於該處，在台北市停車不易之情況下，實屬奇蹟等語，亦難認為有理
    由。
  (三)再者，上開兩張採證照片左上角處所示人行道上固均有漬跡，且形式上觀之應屬
    同一漬跡，惟該漬跡是否確如異議人所述屬於水漬，並無相關佐證以資判斷，以
    國人或合法或違規停放車輛於人行道上，致人行道上均常見有油漬之生活經驗觀
    之，上開漬跡之為油漬，亦非無可能，是異議人認上開漬跡屬於水漬等語，尚難
    為本院所認同。
  (四)交通勤務警察既為依法執行職務之公務員，與異議人夙無嫌隙，其公正執法應可
    期待，本件若非異議人確有連續兩日違規停車之情事，員警實無設詞攀誣之理，
    是異議人空言係值勤員警為虛報成效，而將一次違規案件分成兩件，九十二年七
    月十日之罰單顯屬不實等語，顯無足採至灼。
五、綜上所述，本院認異議人前開所辯，並不足採。從而，原處分機關依道路交通管
    理處罰條例第五十六條第一項第九款規定，裁處異議人六百元罰鍰，於法並無不
    合。本件異議為無理由，應予駁回。
六、據上論斷，應依道路交通管理處罰條例第八十七條第二項，道路交通案件處理辦
    法第十九條，裁定如主文。
中     華     民     國     九十二     年      十二     月      二      日
                                        臺灣雲林地方法院交通法庭
                                            法  官  李明益
右正本證明與原本無異。
如不服本裁定，應於裁定送達後五日內向本院提出抗告狀。
                                            書記官  許立昌
中     華     民     國     九十二     年      十二     月      二      日


司法院資訊處製作；財團法人民間司法改革基金會備份。
